Inventaris van het archief van de familie Van Assendelft de Coningh, 1645-1959
Nationaal Archief, Den Haag
- STUKKEN VAN PERSOONLIJKE AARD., B
  - Het geslacht Van Assendelft de Coningh.
    - ADRIAAN DIRK VAN ASSENDELFT DE CONINGH., VI-l
      - Familieleven., a
        - Kennisgeving van verloving en voorgenomen huwelijk van Adriaan Dirk van Assendelft de Coningh en Anna Maria Louise Elisabeth de Roever., 1880; 154; 1 stuk
        - Gedicht ter gelegenheid van de verjaardag van Anna Maria Louise Elisabeth van Assendelft de Coningh-de Roever van haar dochtertjes Anna Maria Louise Elisabeth en Cornelia Theodora Johanna., 1890; 155; 1 stuk
        - Menukaart ter gelegenheid van de koperen bruiloft van Adriaan Dirk van Assendelft de Coningh en Anna Maria Louise Elisabeth de Roever., 1893; 156; 1 stuk
        - Akte van toelating tot het studentenkorps van de Universiteit van Leiden., 1869; 157; 1 stuk
        - Brieven van Elisabeth van Gennep-van Assendelft de Coningh aan haar kleinkinderen Adriaan Dirk en Hendrik van Assendelft de Coningh (1875)., 1880; 158; 2 stukken
        - Brieven van verschillende familieleden., 1864, 1878, 1882, 1909 en z.d.; 159; 1 omslag
        - Brieven in verband met genealogische onderzoekingen naar de families De Coningh en Van Assendelft., 1882; 160; 1 omslag
        - Verslag door de bibliothecaris van de Universiteitsbibliotheek te Leiden van de aanbieding van Griekse wastafeltjes uit Palmyra door Adriaan Dirk van Assendelft de Coningh, verzameld door zijn inmiddels overleden broer Hendrik., 1893; 161; 1 stuk
        - Necrologieën naar aanleiding van het overlijden van zijn zwager Nicolaas de Roever met een portret van de overledene, dat eveneens is afgedrukt in "De Amsterdammer" bij het artikel van zijn zwager F. van der Goes., 1893; 162; 1 deel, 1 katern, 2 stukken
        - "Een beschouwing over de financieële toestand van Frankrijk in 1720", Fragment., z.d.; 163; 1 deeltje
          Waarschijnlijk geschreven door Adriaan Dirk van Assendelft de Coningh
        - Brief van R. Fruin, Algemene Rijksarchivaris aan W.R. Veder, oud-archivaris der gemeente Amsterdam, waarin hij verzoekt Anna Maria Louise Elisabeth de Roever weduwe Van Assendelft de Coningh, zijn schoonzuster, te bedanken voor haar gift aan het Algemeen Rijksarchief., 1923; 164; 1 stuk
          Waarschijnlijk is deze brief ter hand gesteld aan A.M.L.E. van Assendelft de Coningh-de Roever
        - Brieven van E.A. van Beresteyn te 's-Gravenhage en M.C. Sigal, bibliothecaris van het gemeentearchief van Vlaardingen, over protretten, die in het bezit zijn van Anna Maria Louise Elisabeth de Roever, weduwe Van Assendelft de Coningh., 1926; 165; 1 omslag
        - Nota en brief met betrekking tot de scheiding en deling van de nalatenschap van mejuffrouw J.C.G. le Jeune, overleden te Soest, ten behoeve van Anna Maria Louise Elisabeth de Roever, weduwe Van Assendelft de Coningh, welk gedeelte afkomstig is uit de nalatenschap van Mevrouw Tippet-de Roever., 1930; 166; 2 stukken
        - Schetsboek van Anna Maria Louise Elisabeth de Roever., 1877-1878; 167; 1 deel
        - Afbeeldingen van zegels in steendruk naar pentekeningen van Anna Maria Louise Elisabeth de Roever, echtgenote van Adriaan Dirk van Assendelft de Coningh., z.d.; 168; 1 omslag
      - Loopbaan., b
        - Koninklijk Besluit en extract uit het Register der Resolutiën van de Minister van Financiën, waarbij Adriaan Dirk van Assendelft de Coningh een jaarwedde wordt toegekend als commies-griffier bij de Tweede Kamer der Staten-Generaal., 1875; 169; 2 stukken
        - Koninklijk Besluit van zijn benoeming tot burgemeester van Leiderdorp, 1888; met een missive van de Commissaris der Koningin in de provincie Zuid-Holland, waarin mededeling wordt gedaan van zijn herbenoeming als burgemeester van deze gemeente., 1894; 170; 2 stukken
        - Verslag van zijn afscheid als burgemeester van Hengelo en van zijn installatie als burgemeester van Leiderdorp, met krantenknipsels inzake zijn kandidaatstelling voor de Liberale Partij in de Tweede Kamer der Staten-Generaal., 1888; 1881-1888; 171; 1 omslag
      - Nevenfuncties., c
        - De Vereniging voor de Statistiek in Nederland., 1
          - Brief van H.L. Smits met opgave van de verkoop van werken, die door de Vereniging voor de Statiestiek in Nederland zijn uitgegeven., 1885; 172; 1 stuk
          - Missive van de Minister van Koloniën in antwoord op een rekest van de Vereniging voor de Statistiek in Nederland, waarin toezegging wordt gedaan van een jaarlijkse bijdrage voor de uitgave van koloniale jaarcijfers., 1889; 173; 1 stuk
          - Brief van C.A. Verrijn Stuart, secretaris van het bestuur van de Vereniging voor de Statistiek in Nederland, waarin deze mededeelt, dat van regeringswege subsidie wordt verstrekt voor het uitgeven van statistische gegevens., 1889; 174; 1 stuk
          - Toezegging van een jaarlijkse bijdrage ten behoeve van het Statistisch Instituut door J. van Alphen, wonende te Hengelo., 1888; 175; 1 stuk
          - Overdrukjes uit de Provinciale Overijsselsche en Zwolsche Couranten uit een niet nader aangeduid tijdschrift handelend over "Landbouwcrises en Bescherming" en over de herziening van het verband tussen rijks- en gemeentebelastingen, Met bijlagen., 1889 en z.d.; 176; 2 deeltjes, 2 stukken
      - Financiën., d
        - Akte van schuldbekentenis ten behoeve van de N.V. "Hypotheekbank van Nederland" te Amsterdam met een opgave van de kosten, gekwiteerd in 1924., 1919; 177; 1 katern, 1 stuk
        - Verzekeringspolissen tegen brand en inbraak., 1911, 1919, 1924; 178; 3 stukken
        - Aanslagbiljetten voor personele- vermogens- en verdedigingsbelasting., 1923, 1924; 179; 3 stukken
        - Opgave van kosten, gemaakt tijdens een vakantieverblijf te Hilversum., 1882; 180; 1 stuk
      - Nalatenschap., e
        - Testament en stukken betreffende de afwikkeling van de nalatenschap., 1918-1924; 181; 3 delen, 3 katernen, 14 stukken
  - AANVERWANTE GESLACHTEN VAN ASSENDELFT.
    - Pieter van Assendelft., I
      Pieter van Assendelft (1663-1719) was koopman, reder, vroedschap en burgemeester te Vlaardingen. Hij was getrouwd met Agatha Dirksdr. Hoogstraten, overleden in 1693
      - Loopbaan., a
        - Kwitantie voor Johannes Hogenboom, afgegeven door Pieter van Assendelft, daartoe gemachtigd door de ontvanger-generaal van Holland en Westfriesland, wegens het voldoen van de eerste 100e penning., 1703; 182; 1 stuk
      - Handel, scheepvaart en rederij., b
        - Rekeningen met bijlagen voor Pieter van Assendelft., 1693-1707 en z.d.; 183; 1 omslag
    - Dirk van Assendelft., II-1
      Dirk van Assendelft (1689-1768) was koopman, reder, vroedschap en burgemeester te Vlaardingen. Hij trouwde in 1715 te Maassluis met Elisabeth de Jongh (1688-1732)
      - Familieleven., a
        - Gedicht en bruiloftslied ter gelegenheid van het huwelijk van Dirk van Assendelft en Elisabeth de Jongh door K.D. de Jongh en M. Hoogstraten., 1715; 184; 1 katern
        - Akte van bevestiging door de kinderen en erfgenamen van wijlen Pieter de Jongh, inzake de verdeling van diens nalatenschap, waarbij ieder het haar toekomende deel voor eigen rekening neemt, Met een afschrift van het testament van Pieter de Jongh, 1707 en een staat houdende het deel van Elisabeth de Jongh voor haar meerderjarigheid in 1713., 1722 en z.d.; 185; 1 katern, 1 deel, 1 stuk
        - Brieven van Johanna Schûl, weduwe van Adriaan de Jongh te Rotterdam, Wiggert de Jongh te Maassluis, Anna van Assendelft, echtgenote van Bernardus ten Dam en Bernardus ten Dam te Rotterdam., 1743-1751; 186; 4 stukken
        - Brief van A. Hazeu uit Delft met mededelingen omtrent de verzending van een tafel., 1743; 187; 1 stuk
        - Kennisgeving van het voorgenomen huwelijk tussen E. van Thiel en A.J. Fraser te Amsterdam., 1747; 188; 1 stuk
        - Afroeplijsten van personen voor de begrafenis van Dirk van Assendelft., 1768; 189; 4 stukken
      - Financiën., b
        - Akten van schuldbekentenis door Cornelis Quack, Willem Hendriksz. den Draeck en Pieter Halten, ten behoeve van Dirk van Assendelft met een akte van kwijtschelding voor eerstgenoemde van Hugo van den Bosch., 1728, 1730, 1731; 190; 4 stukken
      - Rederij en visserij., c
        - Lijsten van openstaande posten in het grootboek van wijlen Dirk van Assendelft, Afschrift., 1768; 191; 1 katern
        - Lijsten van goederen, door schippers meegenomen op de haringvangst en naar de visserijgronden bij IJsland; met een lijstje van schippers, aangenomen voor de kermisschepen te Amsterdam, Afschriften., 1768; 192; 1 omslag
      - Voogdijen en nalatenschappen., d
        - Akte van schuldbekentenis inzake geleende gelden door Arie de Coningh, Cornelis van Dalen en Abraham van der Meer, voor Dirk van Assendelft en Abraham van der Meer als voogden over de minderjarige kinderen van Arie de Coningh., 1762; 193; 1 stuk
        - Akte van kwijtschelding, gepasseerd voor Anthonie Box, notaris te 's-Gravenhage, waarbij Anna de Coningh en Assendelft de Coningh hun voogden Arie de Coningh en Abraham van der Meer ontheffen van het beheer der nagelaten goederen van Elisabeth de Coningh en van de hun toebedeelde goederen uit de nalatenschap van Wiggert de Jongh, welke goederen door hun grootvader als administrer end voogd worden beheerd, waardoor zijde nalatenschap van hun grootvader Dirk van Assendelft in eigen hand nemen, 1769., Afschrift, met een staat van goederen, nagelaten door Elisabeth de Coningh en een akte van scheiding en deling met bijbehorende stukken.; 1765, 1770-1778 en z.d.; 194; 1 deel, 3 katernen, 5 stukken
          Zie ook inv. nrs. 75, 76 en 77
    - Anna van Assendelft., II-2
      Anna van Assendelft (1693-1775) trouwde in 1718 te Vlaardingen met Bernardus ten Dam (1688-1759). Hij was onder andere predikant te Kethel en te Rotterdam,
      - Familieleven., a
        - Gedicht op het huwelijk van Anna van Assendelft en Bernardus ten Dam te Vlaardingen door Johannes van Doesburg., 1718; 195; 1 katern
        - Gedicht ter gelegenheid van de zestigste verjaardag van Bernardus ten Dam, door Johannes van Boskoop., 1748; 196; 1 katern
        - Brief van hun neef Arie de Coningh., 1747; 197; 1 stuk
        - Brief van Pieter de Water, scheepssoldijkboekhouder te Batavia., 1747; 198; 1 stuk
  - HOEUFFT.
    - Jacob Hoeufft., 1
      Jacob Hoeufft (1660-1717) was raad en burgemeester der stad Dordrecht. Hij trouwde in 1694 te Dordrecht met Sophia Everwijn (1694-1747). Hij was de grootvader van Pompejus Hoeufft, die gehuwd was met Anna de Coningh
      - Financiën., a
        - Kwitantie van dijkgraaf en heemraden voor de voldoening van de omslag over het jaar 1746, voor Sophia Everwijn, weduwe van Jacob Hoeufft., 199; 1 stuk
        - Aanmaning tot betaling van de gewone omslag over het jaar 1745 voor Sophia Everwijn, weduwe van Jacob Hoeufft., 1747; 200; 1 stuk
  - VAN DER HOUVEN.
    - Hendrik Christiaan van der Houven., I
      - Familieleven., a
        - Aantekeningen omtrent het gezin van Hendrik Christiaan van der Houven en Cornelia van Dijck, 1723-1729, en van de geboorte van broers en zusters van Cornelia van Dijck, waarschijnlijk opgeschreven door een van haar ouders, een onvolledige genealogie, waarin vermeld worden de namen van de families Van der Houte, Van den Heuvel, De Jongh, Van Dijck, Scheffer, Uythove, De Rooy en Molengraaf., 1643-1786; 201; 3 stukken
    - Johannes Henricus van der Houven., II
      Johannes Henricus van der Houven (1724-1800) was predikant te Nieuw-Beijerland. Hij trouwde in 1766 te Besoyen met Elisabeth van Gennep (1729-1796)
      - Familieleven., a
        - Aantekeningen betreffende de overwegingen, die voorafgingen aan zijn huwelijksaanzoek aan Elisabeth van Gennep. Met conceptbrieven en kladaantekeningen., 1766; 202; 1 deeltje, 2 stukken
        - Gedicht van hun kinderen Cornelia Theodora en Hendrik Christiaan van der Houven ter gelegenheid van het 25- jarig huwelijksfeest van hun ouders., 1791; 203; 1 katern
        - Brief van de executeurs-testamentair van Hendrina van Rooi jen, weduwe van Dirk van Nieuwenhuijzen, overleden te Middelburg, waarin zij kennis geven van het overlijden en van de regeling van de nalatenschap., 1789; 204; 1 stuk
        - Brief van B. Fient te 's-Gravenhage, 1789 en een kladbrief van een niet genoemd persoon., z.d.; 205; 2 stukken
      - Loopbaan., b
        - Preek van de hand van Johannes Henricus van der Houven., z.d.; 206; 1 deeltje
        - Dagboekaantekeningen, die betrekking hebben op het beroep van Johannes Henricus van der Houven naar Colijnsplaat., 1764; 207; 1 deeltje
    - Hendrik Christiaan van der Houven., III
      Hendrik Christiaan van der Houven (1773-1852) was lid van de Eerste Kamer der Staten-Generaal, president van de Nederlandse Handel Maatschappij en Staatsraad in buitengewone dienst. Hij trouwde in 1802 te Rotterdam met Johanna Elisabeth van Gennep (1778-1857)
      - Familieleven., a
        - Gedicht van Johanna Elisabeth van Gennep voor haar echtgenoot ter gelegenheid van hun gouden bruiloft, Afschrift., 1852; 208; 1 stuk
        - Gedichten ter gelegenheid van de verjaardag van Hendrik Christiaan van der Houven., 1845 en z.d.; 209; 2 stukken
        - Gedicht van de kinderen Capadose ter gelegenheid van de verjaardag van hun grootmoeder Johanna Elisabeth van Gennep, echtgenote van Hendrik Christiaan van der Houven., 1845; 210; 1 stuk
        - Toespraak van ds. Willem Christiaan Knottenbelt bij de begrafenis van Hendrik Christiaan van der Houven te 's-Gravenhage., 1852; 211; 1 stuk
  - KNOTTENBELT.
    - Jan Knottenbelt., I
      Jan Knottenbelt (1768-1845) was predikant te Mijnsheerenland van Moerkerken. Hij trouwde in 1804 aldaar met Cornelia Theodora van der Houven, weduwe van Assendelft de Coningh (1771-1863). 1 omslag.
      - Familieleven., a
        - Brieven van zijn pleegzoon Arie Dirk van Assendelft de Coningh, geschreven tijdens diens dienst als Garde d'Honneur en bij de Nationale Garde., 1813, 1815; 212; 1 omslag
        - Extract uit een brief van H. van 't Sant, waarin wordt medegedeeld, dat Arie Dirk van Assendelft de Coningh te Leipzig gevangen genomen is., 1813; 213; 1 stuk
        - Brief aan F.I. van Wijkersloot te Brussel, ten behoeve van zijn pleegzoon Arie Dirk van Assendelft de Coningh., 1813; 214; 1 stuk
          Zie ook inv. nr. 109
        - Gedicht van een nichtje uit 's-Gravenhage, wonende aldaar op het huis ter Noot, uit dankbaarheid voor de genoten gastvrijheid op het huis te Mijnsheerenland van Moerkerken, z.d. Met een afbeelding van het huis ter Noot., 215; 2 stukken
        - Kennisgeving van het overlijden van Margaretha Carp te Langen-Schwalbach in Duitsland, echtgenote van C.L. van den Broek te 's-Gravenhage., 1842; 216; 1 stuk
        - Kennisgeving van het overlijden van Jan Knottenbelt, emeritus predikant van de Hervormde Gemeente van Mijnsheerenland van Moerkerken., 1845; 217; 1 stuk
        - Gedachtenisrede, uitgesproken door A. Vogelsang, burgemeester van Mijnsheerenland van Moerkerken, naar aanleiding van het overlijden van Jan Knottenbelt, Afschrift., 1845; 218; 1 deeltje
        - Brief van C. Longhpee te Dordrecht aan Cornelia Theodora van der Houven, weduwe Knottenbelt, eerder weduwe van Assendelft de Coningh., 1860; 219; 1 stuk
        - Gedichten ter gelegenheid van verschillende verjaardagen van Cornelia Theodora van der Houven., 1808, 1850, 1860, 1861; 220; 5 stukken
        - Kennisgeving van het overlijden van Cornelia Theodora van der Houven te Mijnsheerenland van Moerkerken., 1863; 221; 1 stuk
        - Gedicht van MJ. Kluit en herdenkingstoespraak van Hillegondus Willem Adriaan Verhoeff, predikant te Vlaardingen, beide naar aanleiding van het overlijden van Cornelia Theodora van der Houven., 1863; 222; 2 stukken
  - DE ROEVER.
    - Nicolaas de Roever., I
      Nicolaas de Roever (1795-1858) was lid van verschillende kerkelijke commissies. Hij trouwde in 1817 te Amsterdam met Alida Roos (1797-1858)
      - Gedicht van zijn zoon Andries de Roever ter gelegenheid van zijn verjaardag., 1829; 223; 1 stuk
      - Brieven van zijn vader Andries de Roever, wonende op Huize "De Zwaan" onder Voorst, Met een afschrift van gedeelte van een brief geschreven omstreeks., 1835, 1836. 1840; 224; 1 omslag
    - Andries de Roever., II
      Andries de Roever, geboren 1818, was lid van de commissie van advies voor de inkomstenbelasting. Hij trouwde in 1850 te Amsterdam met Anna Maria Louise Elisabeth Kluytenaar (1829-1893)
      - Familieleven., a
        - Gedichten ter gelegenheid van het huwelijk van Andries de Roever en Anna Maria Louise Elisabeth Kluytenaar te Amsterdam, met het spotkrantje "De reizende Nieuws-bode"., 1850; 225; 1 omslag
        - Gedichten ter gelegenheid van het zilveren huwelijksfeest van zijn schoonouders Wijnand Kluytenaar en Wilhelmina Louise van Spreekens te Amsterdam. Met een uitnodiging en een kladlijstje van de gasten,die worden verwacht., 1850; 226; 1 omslag
        - Beschrijving van het diner, door Andries de Roever en zijn echtgenote aangeboden ter gelegenheid van hun 25- jarig huwelijksfeest, Met een menukaart., 1875; 227; 1 deeltje, 1 stuk
        - Gedicht van Louise en Nicolaas de Roever ter gelegenheid van de verjaardag van hun moeder., 1860; 228; 1 stuk
        - Gedicht van Alida en Louise de Roever ter gelegenheid van de verjaardag van hun vader., 1862, 1863; 229; 2 stukken
        - Brief van zijn dochter Louise, waarin zij haar vader feliciteert met zijn verjaardag., 1869; 230; 1 stuk
        - Briefje van zijn kleindochter Anna Maria Louise Elisabeth van Assendelft de Coningh., 1880; 231; 1 stuk
        - Tekstboekje bij de uitvoering van de zangvereniging "Felix Merites" te Amsterdam, waarbij Anna Maria Louise Elisabeth Kluytenaar, echtgenote van Andries de Roever, als soliste optrad., 1851; 232; 1 stuk
      - Publicaties., b
        - "Een tak uit het brabantsche geslacht De Roovere" overgedrukt uit de Noordbrabantsche Almanak voor het jaar., 1893; 233; 1 deeltje
        - "Iets over de Allerheiligen-vloed", overgedrukt uit Oud-Holland, VIIde jaargang, 3e aflevering., 1889; 234; 1 katern
          Zie ook de Verzameling Handschriften van de Derde Afdeling inv. nr. 1583 (V.R.O.A. 1959 XIX)
- STUKKEN VAN ZAKELIJKE AARD., C
  - De ambachtsheerlijkheid Mijnsheerenland van Moerkerken.
    - Stukken betreffende hypothecaire leningen ten laste van François Doublet, wonende te Utrecht., 1760-1764; 235; 1 omslag
    - Brieven van Jozua van Arrewijnen, wonende te Amsterdam en Abraham Cortebrand, wonende te 's-Gravenhage, in antwoord op brieven van Arie de Coningh, waarvan inliggend concepten, inzake hypothecaire leningen ten laste van de heerlijkheid Mijnsheerenland van Moerkerken., 1763; 236
    - Brieven van Arie de Coningh aan François Doublet, verblijvende als gegezant in Spanje, over de regeling van de verkoop van de heerlijkheid Mijnsheerenland van Moerkerken, Afschriften. Met een lijstje van ontvangen brieven uit Spanje., 1764-1765. 1763-1765; 237; 1 omslag
    - Keuren en vonnissen van de heemraden van Mijnsheerenland van Moerkerken, 1441-1539. Afschrift., 18e eeuw; 238; 1 deeltje
      Het origineel bevindt zich in de verzameling Handschriften van de Derde Afdeling inv. nr. 1001
    - Rekening van Willem van Assendelft, rentmeester van de goederen van Hendrik Duyst van Voorhout, heer van Mijnsheerenland van Moerkerken en van Middelharnis, raad in de vroedschap van Delft., 1669; 239; 1 deel
    - Akte van volmacht, gepasseerd voor Jacob van der Beets, notaris te 's-Gravenhage, door François Doublet, heer van Groeneveld en van Mijnsheerenland van Moerkerken, wonende te Utrecht, ten behoeve van Abraham Cortebrand, wonende te 's-Gravenhage, inzake een schuld van eerstgenoemde aan Wiggert de Jongh, koopman te Maassluis, onder verband van de heerlijkheid Mijnsheerenland van Moerkerken., 1746; 240; 1 stuk
    - Kennisgevingen van het overlijden van Jan de Coningh te Batavia en van Meinsje de Zeeuw, weduwe van Job de Coningh te Maassluis, aan schepenen en heemraden van Mijnsheerenland van Moerkerken., 1737, 1749; 241
    - Restantlijsten van diverse belastingen, pachten en huren, die verschillende inwoners van Mijnsheerenland van Moerkerken en van Maasdam en Sint Anthoniepolder verschuldigd zijn te betalen., 1750; 242; 1 omslag
    - Rekening van ontvangsten en uitgaven over het jaar 1784, gedaan door de erfgenamen van Arie de Coningh aan de ambachtsheer en de ingelanden van Mijnheerenland van Moerkerken. Met een afschrift van de aanstellingsakte van Cornelis Kluit als penningmeester van de ambachtsheerlijkheid., 1785; 243; 1 deel
    - Rekeningen als boven over de jaren 1785-1788 en 1799, gedaan door Cornelis Kluit, afgehoord in januari of februari van het daarop volgende jaar. Afschriften., eind achttiende eeuw; 244; 5 delen
- VERZAMELDE STUKKEN., D
  - Gedicht van Johannes Braam op het huwelijk van Roelof Eelbo, oud-burgemeester van Dordrecht, en Johanna Jacoba du Bois, vrouwe van Steenhuizen, Molenaarsgraaf, Giessen, Uitwijk en Nederveen, gesloten te Rotterdam., 1731; 245; 1 katern
  - Gedicht van Hendrik Schim naar aanleiding van het vertrek van de predikant Elandus van Staveren van Maassluis naar 's-Gravenhage., 1735; 246; 1 deeltje
    De bladzijden 9-16 ontbreken
  - Schoonschrijfschrift van Jan Deugt, ondermeester van Den Bommel., 1759; 247; 1 deeltje
  - Gedicht ter gelegenheid van de begrafenis van Laurentius Boom, predikant te Oud-Beijerland., 1791; 248; 1 stuk
  - Prent van de kruidentuin van de Universiteit van Göttingen., 18e eeuw; 249; 1 stuk
  - Brief van een onbekende uit Batavia, Gedeeltelijk afschrift., 1833; 250; 1 stuk
  - Gedicht naar aanleiding van het overlijden van de heer J.C. van Andel., 1845; 251; 1 stuk
  - Gedichtje van Hendrik Franciscus Carolusz. Tollens, gedrukt en uitgegeven ten behoeve van een inzameling voor lijders aan cholera., 1853; 252; 1 stuk
  - "Nieuwe Jaars Heil-en Zegenwensch" van J. Blinde, klapwaker van Mijnsheerenland van Moerkerken., 1864; 253; 1 stuk
  - Behangselpapier uit de grote zaal en het zaaltje van het Huis te Mijnsheerenland van Moerkerken van vóór de restauratie in 1864., z.d.; 254; 2 stukken
  - Herinneringen aan een reis door Duitsland., 1872; 255; 1 omslag
  - "De Utrechtse Courant" van 30 januari 1786, fragment; een gedeelte van een krant van 31 januari 1786, uitgegeven te Rotterdam en "Het Nieuws van de dag" een Amsterdamse krant van 2 mei 1878., 1786 en 1878; 256; 3 stukken
  - Gedicht op het huwelijk van een niet genoemd echtpaar., 19e eeuw; 257; 1 stuk
  - Toespraak van een vriend(in) ter gelegenheid van een koperen huwelijksfeest van een niet nader genoemd echtpaar., 19e eeuw; 258; 1 stuk
  - Gedicht van een niet genoemd persoon ter gelegenheid van het zilveren huwelijksfeest van een niet nader genoemd echtpaar van 3 kinderen., 19e eeuw; 259; 1 stuk
  - Verhaaltje over een meisje Marietje, op bezoek bij haar grootmoeder op Nieuwjaarsdag., 19e eeuw; 260; 1 deeltje
    De bladzijden 11-16 ontbreken
  - Silhouetteknipsels van een grootmoeder., 19e eeuw; 261; 1 stuk
  - Krantenknipsels uit de "Nieuwe Rotterdamse Courant", 1933; "De Nationale Rotterdamse Courant", 1945, 1946; een artikel over de Oude Kerk van Maasland, een artikel met bijbehorende foto over Limburg, 1959. Foto's uit een tijdschrift en een krant, waarop onder andere staat afgebeeld Adriaan Dirk van Assendelft de Coningh Jr. op een reünie in 1930., z.d.; 262; 8 stukken
  - Kennisgevingen van het overlijden van Cornelis Theodoor Knottenbelt te Nijmegen en Gerard Hendrik van Assendelft de Coningh te 's-Gravenhage., 1928, 1942; 263; 2 stukken
  - "Helena de Roovere's brieven uit de ballingschap, 1570-1575",bewerkt door Anna Maria Louise Elisabeth Verdonck-de Roever en door haar opgedragen aan haar nicht Anna Maria Louise Elisabeth Erkelens-van Assendelft de Coningh, Gestencild., 1963; 264; 1 deel